【裁判字號】    95,抗,316
【裁判日期】    951120
【裁判案由】    假扣押
【裁判全文】
臺灣高等法院高雄分院民事裁定           95年度抗字第316號
抗  告  人  甲○○
相  對  人  乙○○
上列抗告人與相對人間假扣押事件，對於民國95年7月19日臺灣
高雄地方法院95年度裁全字第9304號裁定，提起抗告，本院裁定
如下：
    主  文
抗告駁回。
抗告訴訟費用由抗告人負擔。
    理  由
一、按債權人就金錢請求或得易為金錢請求之請求，欲保全強制
    執行者，得聲請假扣押。民事訴訟法第522 條第1 項定有明
    文。又請求及假扣押之原因，應釋明之。前項釋明如有不足
    ，而債權人陳明願供擔保或法院認為適當者，法院得定相當
    之擔保，命供擔保後為假扣押。亦為同法第526 條第1 項、
    第2 項所明定。本件相對人主張其對抗告人有新台幣40萬元
    之債權（抗告人為該借款之連帶保證人），並提出借據等證
    明文件為釋明後聲請假扣押，原法院經審核後准予供擔保後
    得為假扣押，即與法律規定相符，而無違誤。
二、抗告意旨略以：伊雖有擔任該借款之連帶保證人，但10年來
    均未曾收受債權人或債務人通知關於該債權之清償情形，且
    伊係於95年8 月25日收受台灣台北地方法院（下稱台北地院
    ）之扣薪命令及於95年8 月28日收受台灣雲林地方法院（下
    稱雲林地院）查封房地通知後之95年10月間，始接獲原法院
    准許假扣押之裁定，致伊無法及時並進行抗告異議等補救機
    會，嚴重違反程序正義，爰請求廢棄原裁定等語。
三、經查，依抗告意旨所述，抗告人並不否認有擔任借款連帶保
    證人之情事，僅陳稱未曾收受債權人或債務人通知關於該債
    權之清償情形，然此項情事，係債權人行使權利之實體爭議
    事宜，與本件假扣押之保全程序無涉。至本件假扣押裁定雖
    係於95年7 月19日裁定後之95年10月間始送達（95年10月4
    日寄存於虎尾派出所），但依強制執行法第132 條規定，假
    扣押或假處分之執行，應於假扣押或假處分之裁定送達同時
    或送達前為之，可見假扣押之執行應先於假扣押裁定之送達
    或同時為之，假扣押之裁定並不得於假扣押之執行前為送達
    ，其規範之目的則在於避免使債務人得因先行知悉有假扣押
    之情事而得預為脫產，致喪失保全往後執行之效果。又本件
    假扣押之執行，因對抗告人之扣薪命令須囑託台北地院為執
    行，對抗告人房地之查封則須囑託雲林地院為執行，故應待
    各該法院為執行完畢後，始能將裁定送達予抗告人。而雲林
    地院係於95年8 月24日發文將執行完畢之情形函復原法院（
    於同年月28日收文），原法院即於同年月31日寄送假扣押裁
    定（地址為高雄市○○區○○路66號5 樓），但因以遷移不
    明而遭退回，經命相對人補具抗告人之戶籍資料，並經於95
    年9 月21日補正後即再行送達，而於95年10月4 日寄存於虎
    尾派出所，有函文、送達證書及戶籍謄本等資料在卷可稽。
    就各該送達程序觀之，應屬適當而無不必要之遲延，且與法
    律規定應於假扣押執行後始得送達裁定之規定相符，抗告人
    稱原法院未能及時送達而嚴重違反程序正義，尚有誤解。則
    其據以提起抗告，並無理由，應予駁回。
四、據上論結：本件抗告為無理由，依民事訴訟法第495 條之1
    第1 項、第449 條第1 項、第95條、第78條，裁定如主文。
中    華    民    國    95    年    11    月    20    日
                            民事第一庭
                                審判長法官  黃金石
                                法      官  林健彥
                                法      官  林紀元
以上正本證明與原本無異。
本件不得再抗告。
中    華    民    國    95    年    11    月    20    日
                                書  記  官  楊茱宜


司法院資訊處製作；財團法人民間司法改革基金會備份。
